【裁判字號】    96,訴,494
【裁判日期】    970313
【裁判案由】    槍砲彈藥刀械管制
【裁判全文】
臺灣板橋地方法院刑事判決               96年度訴字第494號
公  訴  人  臺灣板橋地方法院檢察署檢察官
被      告  甲○○
指定辯護人  本院公設辯護人  吳天明
上列被告因違反槍砲彈藥刀械管制條例案件，經檢察官提起公訴
（95年度偵字第17407 號），本院判決如下：
    主  文
甲○○未經許可，持有手槍，累犯，處有期徒刑捌年，併科罰金
新臺幣參拾萬元，罰金如易服勞役以新臺幣貳仟元折算壹日，扣
案如附表編號一至四、編號六所示之物，均沒收。
    事  實
一、甲○○前因違反麻醉藥品管制條例等案件，經本院以82年度
    訴字第2772號判處有期徒刑7 月、5 年2 月、4 月，應執行
    有期徒刑5 年10月，並經臺灣高等法院以83年度上訴字第60
    15號駁回上訴確定，於民國87年12月11日假釋出監，所餘刑
    期付保護管束，復因違反麻醉藥品管理條例案件，經本院以
    85年度易字第5410號判處有期徒刑8 月確定，並與前開經撤
    銷保護管束後所餘之殘刑接續執行，於94年3 月20日縮刑期
    滿執行完畢。詎猶不知悔改，其明知未經許可，不得持有具
    殺傷力手槍、子彈，竟於94年6 月上旬某日，在雲林縣台西
    鄉某處，向真實姓名年籍不詳綽號「阿農」之成年男子購買
    如附表編號1 至5 所示之具有殺傷力手槍、子彈，並藏放於
    台北縣新莊市○○街14巷36號6 樓住處，而未經許可持有之
    。嗣於95年7 月17日15時30分許，於上址，為警當場查獲，
    並扣得如附表所示之物。
二、案經臺北縣政府警察局板橋分局報告臺灣板橋地方法院檢察
    署檢察官偵查起訴。
    理  由
一、按被告以外之人於審判外之言詞或書面陳述，除法律有規定
    者外，不得作為證據；次按被告以外之人於審判外之陳述，
    雖不符前4 條之規定，而經當事人於審判程序同意作為證據
    ，法院審酌該言詞陳述或書面陳述作成時之情況，認為適當
    者，亦得為證據；當事人、代理人或辯護人於法院調查證據
    時，知有第159條第1項不得為證據之情形，而未於言詞辯論
    終結前聲明異議者，視為有前項之同意，刑事訴訟法第 159
    條第1項、第159條之5第1項、第2 項分別定有明文。查證人
    葉怡玲於警詢中之證述，核其性質雖屬被告以外之人於審判
    外之言詞陳述，原則均不得為證據，惟被告及辯護人對上開
    證據未於言詞辯論終結前聲明異議，且經本院審酌該言詞作
    成時並無不當取供或其他非法之情況，亦無不適當之情形，
    揆諸前揭說明，上開證據應具證據能力，合先敘明。
二、上揭事實，迭據被告甲○○於警詢、偵查及本院審理中坦承
    不諱，經核與證人即被告之友人葉怡玲於警詢中之證述相符
    ，並有附表所示之物扣案可稽，又扣案槍枝、子彈經送驗後
    認：（一）制式手槍1 枝（槍枝管制編號：0000000000號）
    ，認係奧地利GLOCK 廠製17型9mm 制式半自動手槍，槍管內
    具6 條右旋來復線，槍號為CNB445，機械性能良好，可擊發
    同口徑制式子彈，認具殺傷力；（二）制式手槍1 枝（槍枝
    管制編號：0000000000號），認係韓國DAEWOO廠製DP5117型
    9mm 制式半自動手槍，槍管內具6 條右旋來復線，槍號為BA
    006325，機械性能良好，可擊發同口徑制式子彈，認具殺傷
    力；（三）制式手槍1 枝（槍枝管制編號：0000000000號）
    ，認係仿S &W廠製357MAGNUM 型制式轉輪手槍製造之仿造槍
    ，槍管內具6 條左旋來復線，機械性能良好，可擊發同口徑
    制式子彈，認具殺傷力；（四）子彈16顆，認均係土造子彈
    ，均具直徑約8.9mm 之金屬彈頭，採樣5 顆試射，均可擊發
    ，認具殺傷力；子彈14顆，認均係口徑9mm 制式子彈（試射
    2 顆）認均具殺傷力；子彈4 顆，認均係口徑0.38吋制式子
    彈（試射2 顆）認均具殺傷力，有內政部警政署刑事警察局
    95年7 月18日刑鑑字第0950105193號槍彈鑑定書1 份在卷可
    憑，被告上開自白與事實相符，堪信為真實，本案事證明確
    ，被告犯行堪以認定，應予依法論科。
三、核被告所為，係犯槍砲彈藥刀械管制條例第7 條第4 項之未
    經許可持有手槍罪（持有附表編號1 、2 所示手槍部分）、
    同法第8 條第4 項之未經許可持有可發射子彈具殺傷力槍枝
    罪（持有附表編號3 所示槍枝部分）及同法第12條第4項 之
    未經許可持有子彈罪（持有附表編號4 、5 所示子彈部分）
    。被告於上開時、地以一行為而同時持有上開制式手槍2 支
    、可發射子彈具殺傷力槍枝1 支及子彈34顆，為一行為觸犯
    數罪名之想像競合關係，應依刑法第55條之規定，從一刑度
    較重之未經許可持有手槍罪處斷。又被告有事實欄所示之前
    科紀錄，並於94年3 月20日執行完畢，有臺灣高等法院被告
    前案紀錄表1 份在卷可佐，其受有期徒刑之執行完畢，5 年
    以內故意再犯有期徒刑以上之罪，為累犯，應依刑法第47條
    第1 項規定加重其刑。爰審酌被告有違反槍砲彈藥刀械管制
    條例等前科紀錄，素行非佳、其明知非法持有槍彈係嚴重觸
    法行為，其竟無視法律規定，仍持有本件扣案槍枝3 枝及子
    彈34顆，對社會治安造成之隱藏危害甚大，惡行非輕，及被
    告犯罪後坦承犯行之態度等一切情狀，處如主文所示之刑，
    併諭知易服勞役之折算標準。
四、扣案如附表編號1 至4 所示之物，分為具殺傷力之手槍、子
    彈，均屬違禁物，應依刑法第38條第1 項第1 款之規定宣告
    沒收，另扣案附表編號6 所示之物，為被告所有，且供其犯
    本案所用之物，業據被告供陳在卷，應依刑法第38條第1 項
    第2 款規定宣告沒收，至附表編號5 所示之子彈，因業已試
    射用磬而不具殺傷力，非屬違禁物，又扣案之玩具金屬彈殼
    子彈1 顆，經鑑驗後認不具殺傷力，有上開槍彈鑑定書1 份
    附卷可查，爰均不予宣告沒收，併此敘明。
據上論斷，應依刑事訴訟法第299 條第1 項前段，槍砲彈藥刀械
管制條例第7 條第4 項、第8 條第4 項、第12條第4 項，刑法第
11條前段、第55條、第47條第1 項、第42條第3 項、第38條第1
項第1 款、第2 款，判決如主文。
本案經檢察官陳旻源到庭執行職務。
中    華    民    國    97    年    3     月    13    日
                臺灣板橋地方法院刑事第十三庭
                    審判長法  官  李麗珠
                          法  官  許映鈞
                          法  官  俞秀美
以上正本證明與原本無異
如不服本判決應於送達後10日內向本院提出上訴狀
                          書記官  謝怡貞
中    華    民    國    97    年    3     月    13    日
附表：
1、奧地利GLOCK 廠製17型9mm 制式半自動手槍1 枝（槍枝管制
   編號：0000000000號）。
2、韓國DAEWOO廠製DP5117型9mm 制式半自動手槍1 枝（槍枝管
   制編號：0000000000號）
3、係仿S&W 廠製357MAGNUM 型制式轉輪手槍製造之仿造槍1 枝
   （槍枝管制編號：0000000000號）
4 、直徑約8.9mm 之金屬彈頭土造子彈11顆、口徑9mm 制式子彈
    12顆、口徑0.38吋制式子彈2顆。
5、直徑約8.9mm 之金屬彈頭土造子彈5顆、口徑9mm 制式子彈
    2顆、口徑0.38吋制式子彈2顆。
6、槍管滅音器1支。
附錄法條：
槍砲彈藥刀械管制條例第7條
未經許可，製造、販賣或運輸火砲、肩射武器、機關槍、衝鋒槍
、卡柄槍、自動步槍、普通步槍、馬槍、手槍或各類砲彈、炸彈
、爆裂物者，處死刑、無期徒刑或7年以上有期徒刑；處徒刑者
，併科新台幣3千萬元以下罰金。
未經許可，轉讓、出租或出借前項所列槍砲、彈藥者，處無期徒
刑或 5 年以上有期徒刑，併科新台幣 1 千萬元以下罰金。
意圖供自己或他人犯罪之用，而犯前二項之罪者，處死刑或無期
徒刑；處徒刑者，併科新台幣 5 千萬元以下罰金。
未經許可，持有、寄藏或意圖販賣而陳列第 1 項所列槍砲、彈藥
者，處 5 年以上有期徒刑，併科新台幣 1 千萬元以下罰金。
第 1 項至第 3 項之未遂犯罰之。
槍砲彈藥刀械管制條例第8條
未經許可，製造、販賣或運輸鋼筆槍、瓦斯槍、麻醉槍、獵槍、
空氣槍或第4 條第1 項第1 款所定其他可發射金屬或子彈具有殺
傷力之各式槍砲者，處無期徒刑或5 年以上有期徒刑，併科新臺
幣1 千萬元以下罰金。
未經許可，轉讓、出租或出借前項所列槍枝者，處5 年以上有期
徒刑，併科新臺幣1 千萬元以下罰金。
意圖供自己或他人犯罪之用，而犯前2 項之罪者，處無期徒刑或
7年以上有期徒刑，併科新臺幣1 千萬元以下罰金。
未經許可，持有、寄藏或意圖販賣而陳列第1 項所列槍枝者，處
3年 以上10年以下有期徒刑，併科新臺幣700 萬元以下罰金。
第 1 項至第 3 項之未遂犯罰之。
槍砲彈藥刀械管制條例第12條
未經許可，製造、販賣或運輸子彈者，處 1 年以上 7 年以下有
期徒刑，併科新台幣 500 萬元以下罰金。
未經許可，轉讓、出租或出借子彈者，處 6 月以上 5 年以下有
期徒刑，併科新台幣 300 萬元以下罰金。
意圖供自己或他人犯罪之用，而犯前二項之罪者，處 3 年以上
10 年以下有期徒刑，併科新台幣 700 萬元以下罰金。
未經許可，持有、寄藏或意圖販賣而陳列子彈者，處 5 年以下有
期徒刑，併科新台幣 300 萬元以下罰金。
第 1 項至第 3 項之未遂犯罰之。


司法院資訊處製作；財團法人民間司法改革基金會備份。
